臺灣屏東地方法院刑事判決　　　　　　　　　　　　　　九十年度訴字第四五七號
　　公　訴　人　臺灣屏東地方法院檢察署檢察官
　　被　　　告　甲○○
　　指定辯護人　本院公設辯護人　丁○○
右列被告因違反槍砲彈藥刀械管制條例案件，經檢察官提起公訴（九十年度偵字第二
七九四號），本院判決如左：
    主  文
甲○○共同未經許可，販賣可發射子彈具有殺傷力之改造玩具手槍，處有期徒刑陸年
，併科罰金新臺幣貳拾萬元，罰金如易服勞役，以罰金總額與六個月之日數比例折算
。仿義大利製貝瑞塔九二手槍所改造玩具手槍壹支、加長型彈匣壹個暨制式口徑９ｍ
ｍ自動手槍子彈肆顆均沒收。
    事  實
一、甲○○與丙○○（業據起訴，並經本院於九十年八月九日以九十年度訴字第三○○號判決判處有期徒刑六年，併科罰金新台幣二十萬元。現上訴由台灣高等法院
    高雄分院審理中）共同基於販賣手槍及子彈之犯意聯絡，於民國八十七年三月初
    某日，在屏東縣潮州鎮中油加油站，未經許可，以新臺幣（下同）二十萬元之價
    格，販賣仿義大利製貝瑞塔九二手槍所改造之玩具手槍一支、加長型彈匣一個、
    子彈十顆予乙○○，並由丙○○代收價款（乙○○未經許可持有子彈及改造模型
    槍犯行，業經台灣高等法院高雄分院以八十八年上訴字第三八六號判決判處有期
    徒刑一年六月，併科罰金七萬元確定）。乙○○於購得該槍及子彈後，即先行試
    射其中六發子彈，並將剩餘之四發子彈藏放於屏東縣屏東市○○路七三○之三號
    十一樓之六住處信箱內，至該購得之手槍則交付友人吳春生，由吳春生藏放於其
    所駕駛之ＩＮ－四八五○號自用小客車內（吳春生未經許可持有手槍犯行，業經
    本院以八十七年十一月二十六日以八十七年度訴緝字第四十八號判決判處有期徒
    刑一年六月，併科罰金七萬元，並令入勞動場所強制工作三年，緩刑四年確定）
    。嗣於八十七年四月十日十六時三十分許，警方持搜索票前往屏東市○○路七三
    ○之三號十一樓之六住處搜索乙○○及吳春生涉犯麻醉藥品管理條例案件之事證
    時，乙○○向警方自首其持有上開槍支及子彈，並帶領警方於八十七年四月十日
    十八時四十五分許，在乙○○位於上述住處之信箱內查獲並扣得其所藏放子彈四
    顆。復於同日十九時許，在屏東縣屏東市○○街一三三巷吳春生所有之ＩＮ－四
    八五○號自用小客車駕駛座後方踏板內，查獲並扣得乙○○所寄之上開仿義大利
    製貝瑞塔九二手槍所改造之玩具手槍一支、加長型彈匣一個，而知上情。
二、案經台灣屏東地方法院檢察署檢察官簽分偵查起訴。
    理  由
一、訊據被告甲○○固坦承與乙○○間有一筆十數萬元之交易，惟矢口否認係販賣手
    槍及子彈之犯行，辯稱：伊與乙○○、丙○○之間都只是買賣汽車的關係而已，
    乙○○委託丙○○交給他的十五萬元是購車款，不是買槍的錢云云。經查：
    (一)右開事實已迭據證人乙○○於另案警訊、偵查及審理中（台灣高等法院高雄分
      院八十八年度上訴字第三八六號、本院八十七年度訴字第五九三號）證述：「
      該些槍械及子彈等物品是於八十七年三月初時（詳細日期已記不得）由我朋友
      『鄞鋒銘』從中介紹我向一名叫『福勝仔』之男子以新台幣二十萬元之代價在
      屏東縣潮州鎮某公營加油站內購買的。．．『福勝仔』年紀約二十五、二十六
      歲左右，呼叫器0000000000號，亦是住在屏東縣潮州鎮附近。．．
      當時『鄞鋒銘』居中介紹時曾提及『福勝仔』之身上有數拾把之手槍欲脫手販
      賣得利，便由『鄞鋒銘』問我有無此意購買，我即向『鄞鋒銘』稱身上並無那
      麼多錢，遂要『鄞鋒銘』向『福勝仔』先行購買壹把試試看，約於三月份上旬
      即在屏東縣潮州鎮某加油站附近由『鄞鋒銘』親手交予我貝端塔手槍壹把、彈
      匣壹個、子彈拾顆等物，隔日即將新台幣二十萬元交予『鄞鋒銘』，完成交易
      槍械之過程。」（警卷第四頁）；「（交槍之後）因為（發現）槍不能用，我
      才叫丙○○叫福勝出來處理（而見過福勝），之前沒有見過福勝．．」（八十
      七年度偵字第二四三六號卷第六頁）「我被查獲前一個月在丙○○家中談（買
      槍事宜），丙○○說價格算二十萬元，談完二、三天晚上丙○○親自拿給我，
      我在交槍的隔天，我就在他家附近，我給他現金二十萬元。」（八十七年度偵
      字第二四三六號卷第一八五頁、一八六頁）；「八十七年三月初，經由丙○○
      介紹向甲○○買槍、槍是透過丙○○交給我的。我以二十萬買的，在潮州加油
      站交貨。」（本院八十七年度訴字第五九三號卷第二十五頁）；「由甲○○交
      （槍、彈）給丙○○，再由丙○○交給我，我由丙○○介紹買的。」（台灣高
      等法院高雄分院八十八年度上訴字第三八六號卷第二十五頁）；「（交槍時）
      甲○○跟丙○○都有出來，因為槍故障，我要把槍返給他們，他們都有出來，
      在丙○○家。（錢）拿給丙○○，在他家。（拿錢時甲○○）沒有（在場）。
      ．．丙○○跟我講（甲○○的呼叫器號碼）的，我也有呼叫他。．．我有跟他
      （按指甲○○）講槍有故障，我有叫他去找丙○○。」（八十七年偵字第四八
      八四號卷十五頁背面）等語綦明。
    (二)而證人丙○○亦於前案及他案（台灣屏東地方法院檢察署八十七年度偵字第四
      八八四號卷第五頁）偵查中證稱：「．．當時雷某問我有無槍械可否販賣給他
      ，我說沒有，後來我告訴他『福勝仔』身上有數拾把之手槍欲脫手，我才介紹
      『福勝仔』之人與他認識，之後由『福勝仔』交給他上開槍、彈，後雷某就攜
      該槍、彈至台中市，復於八十七年三月初就叫我上台中市載他返回屏東縣潮州
      鎮○○路四十五號我家中，把現金新台幣二十萬元交給我，轉交予『福勝仔』
      之後，他又要回四萬元，共十六萬元整，才聯絡『福勝仔』之人到我家將現金
      十六萬元交給他的。．．『福勝仔』真實姓名為甲○○。」（八十七年偵字第
      二四三六號卷第一七一頁）；「我知道甲○○有拿一把槍要賣給乙○○，但還
      未交錢，博勝已經把槍交給乙○○，但是他從台中回來有託我交十六萬給甲○○。」（同前揭卷第一七九頁）；「（檢察官問：乙○○買的那支槍是甲○○
      賣他的？）是的。」（八十七年度偵字第四八八四號卷第五頁背面）等語屬實
      。
    (三)觀諸前開二人之證詞，就：甲○○與乙○○係經由丙○○介紹認識；前開
      槍、彈確係由甲○○販售予乙○○；及購槍款原價為二十萬元，並經由丙○○代收等節均屬一致。且丙○○、乙○○與被告並無深仇大恨，業經被告於本
      院審理中自陳在卷（本院九十年八月十五日審判筆錄參照）。是衡情該二證人
      應無誣陷被告入此重罪之必要，其等所言，自堪採信。
    (四)至被告雖矢口否認有販賣槍枝之犯行，並以前開情詞為辯，然購買車輛之手續
      至為繁瑣，交易過程所需簽署及辦理之文件尤多，是若被告所辯屬實，當有購
      車文件或相關參與人員可供佐證，惟被告於偵查及本院審理中均未提出任何證
      物供查，實難僅憑被告口辯，即遽予採信。
    (五)末查，被告所販賣予乙○○之制式貝瑞塔九二手槍，係由仿BERETTA 廠半自動
      手槍製造之金屬玩具手槍將槍管內之阻鐵車通改造而成，機械性能良好，可擊
      發適用子彈，具殺傷力。而查獲子彈四顆，係制式口徑９MM半自動手槍子彈，
      亦均具殺傷力等情，茲有內政部警政署刑事警察局刑鑑字第三一三二九號鑑驗
      通知書附卷可考。是本件事證已臻明確，被告犯行洵堪認定。
二、核被告甲○○販賣改造玩具手槍及子彈之行為，分別係犯槍砲彈藥刀械管制條例
    第十一條第一項及同條例第十二條第一項之罪。被告犯罪後，前開條例第十一條
    第一項規定雖於八十九年七月五日經修正公布，然查修正後之條文內容，僅係將
    原條文之「．．第四條第一款．．」修改為「．．第四條第一項第一款．．」，
    至其餘構成要件及刑度等均未修改，對行為人而言並無有利或不利之情形，依刑
    法第二條第一項規定，應依審判時（即修正後）之規定處斷。又被告持有上開手
    槍、子彈之低度行為，應為其販賣之高度行為所吸收，不另論罪。其以一販賣行
    為同時觸犯前揭二罪，為想像競合，應從一重之販賣改造手槍罪處斷。被告與丙○○間對上開犯行有犯意聯絡及行為分擔，均為共同正犯。茲審酌被告之素行、
    犯罪之動機、目的、手段、販賣可致人傷亡之武器以圖一己私利，對社會治安危
    害程度重大、其犯罪所得、犯後態度等一切情狀，爰量處如主文所示之刑，並就
    所處罰金，諭知易服勞役之折算標準，以資懲儆。至被告販賣之手槍一支、加長
    型彈匣一個及子彈四發，於查獲時雖非被告持有，且已於乙○○所犯非法持有手
    槍子彈案件判決中（台灣高等法院高雄分院八十八年度上訴字第三八六號判決）
    為沒收之諭知並執行完畢，惟因該等槍彈乃屬依法必須沒收之違禁物，故仍應依
    法宣告沒收（最高法院六十五年六月二十二日六十五年度第五次刑庭庭推總會決
    議(二)參照）。
三、末按，被告於行為後，槍砲彈藥刀械管制條例已於九十年十一月十四日修正公布
    ，並自同年月十六日生效。該條例原第十九條：犯同條例第七條之罪經判處有期
    徒刑者，應於刑之執行完畢後令入勞動場所強制工作三年之規定業經刪除。新舊
    法比較結果，以新法有利於被告，依刑法第二條第一項前段規定，亦應適用新法
    ，無庸再行宣告強制工作，併此敘明。
據上論斷，應依刑事訴訟法第二百九十九條第一項前段，槍砲彈藥刀械管制條例第十
一條第一項、第十二條第一項，刑法第二條第一項、第十一條前段、第二十八條、第
五十五條、第四十二條第三項、第三十八條第一項第一款，罰金罰鍰提高標準條例第
二條，判決如主文。
中      華      民      國      九十一    年      一      月    十八    日
                  臺灣屏東地方法院刑事第一庭
                                          法  官   王以齊
右正本證明與原本無異。
對於本判決如有不服應於收受送達後十日內向本院提出上訴書狀上訴於台灣高等法院
高雄分院並按他造當事人之人數附具繕本。
                                          書記官   林天化
中      華      民      國      九十一    年      一      月    十八    日
附錄本判決論罪科刑法條：
槍砲彈藥刀械管制條例第十一條第一項
未經許可，製造、販賣或運輸第四條第一項第一款所稱其他可發射金屬或子彈具有殺
傷力之各式槍砲者，處五年以上有期徒刑，併科新臺幣一千萬元以下罰金。
槍砲彈藥刀械管制條例第十二條第一項
未經許可，製造、販賣或運輸子彈者，處一年以上七年以下有期徒刑，併科新台幣五
百萬元以下罰金。
